最高法院刑事判決　　　　　　九十四年度台上字第三八七三號
　　上　訴　人　甲○○
　　　　　　　　　　　　162.
　　　　　　　　　　　　（現羈押於台灣台南看守所）
上列上訴人因違反毒品危害防制條例案件，不服台灣高等法院台
南分院中華民國九十四年五月十一日第二審判決（九十三年度上
訴字第六五三號，起訴案號：台灣台南地方法院檢察署九十二年
度偵字第六○九四、一一○六二號），提起上訴，本院判決如下
：
    主  文
上訴駁回。
    理  由
按刑事訴訟法第三百七十七條規定：上訴於第三審法院，非以判
決違背法令為理由，不得為之。是提起第三審上訴，應以原判決
違背法令為理由，係屬法定要件。如果上訴理由係對原審已調查
明確並於判決內論駁或說明之事項，徒憑己見重為事實之爭辯，
或任意指摘，顯與法律規定得為第三審上訴理由之違法情形不相
適合時，即應認其上訴為違背法律上之程式，予以駁回。上訴意
旨略稱：(1)原判決事實欄記載上訴人販賣毒品合計得款新台幣（
下同）五萬二千元，與主文及理由所載為四萬元不符，有理由矛
盾之違法。(2)原判決認定證人楊文鏡、盧明志於警詢之指證，為
審判外之陳述，又未具較可信之特別情況，為無證據能力，對於
證人朱財進、陳俊良、林宗賢、葉權葆四人於警詢之指證，卻為
不同認定，有理由矛盾之違法。(3)證人楊文鏡、盧明志、朱財進
、陳俊良、林宗賢、葉權葆之證詞前後不一致，所供販賣毒品之
時間、地點、次數存有瑕疵，與通聯紀錄之通話次數不符，且無
補強證據，原判決採為認定上訴人犯罪之依據，有悖證據法則，
其中朱財進部分並有理由矛盾之違法。又林宗賢於偵查中供稱向
上訴人販賣毒品五次，原判決依其於警詢所供，認定其係向上訴
人販賣毒品三次，並未說明警詢筆錄較為可信之理由，有理由不
備之違法。(4)警方在上訴人車上及身上均無查獲販毒工具，所起
出之少量毒品等僅供自己吸食之用，原審就此有利於上訴人之事
證未說明不採之理由，有理由不備之違法云云。
惟查：原判決撤銷第一審之科刑判決，改判論處上訴人甲○○連
續販賣第一級毒品（累犯，處有期徒刑拾伍年）罪刑，係依憑上
訴人之供述，證人楊文鏡、盧明志、朱財進、陳俊良、林宗賢、
葉權葆之指證，及陳重光、鄭正雄、警員鍾介元之證供，卷附電
話通聯紀錄、台南縣麻豆地政事務所民國（下同）九十三年九月
十五日所登記字第0930008596號函、台南縣警察局麻豆分局九十
三年十二月二日南縣麻警三字第0930015190號函、照片、台南縣
警察局麻豆分局偵辦刑案採證涉嫌人尿液送驗名冊、台南縣衛生
局尿液檢驗成績書、台灣高等法院被告全國前案紀錄表等證據，
為其論罪之依據。並敘明：(1)證人楊文鏡、盧明志於警詢之指證
，為審判外之陳述，上訴人之原審辯護人既爭執上開警詢筆錄之
證據能力，且無刑事訴訟法第一百五十九條之二規定「具有較可
信之特別情況」，自無證據能力，應予排除。至於證人朱財進、
陳俊良、林宗賢、葉權葆四人於警詢之指證，固屬審判外之陳述
，然其等於原審否認有向上訴人購買毒品海洛因情事，與警詢指
證向上訴人購買毒品海洛因等情不符，朱財進、陳俊良、葉權葆
且於九十二年二月十八日上訴人經警逮獲後，均撥打上訴人行動
電話與之聯繫，並於同日在台南縣麻豆鎮○○路十之十一號前為
警查獲，在警局經分開偵訊，串證可能性極低，復有與上訴人通
話之電話通聯紀錄可佐，其等警詢之指證具有較可信之特別情況
，且為證明上訴人犯罪事實存否所必要，依刑事訴訟法上開之規
定，均得作為證據。(2)上訴人連續販賣毒品海洛因予楊文鏡、盧
明志、朱財進、陳俊良、林宗賢、葉權葆等六人之事實，業據楊
文鏡、盧明志於偵審中及朱財進、陳俊良、林宗賢、葉權葆於警
詢及偵審中指證在卷，並有電話通聯紀錄可佐。其中：楊文鏡所
有0000000000號行動電話與上訴人使用之00000
00000號行動電話，自九十二年二月八日起至同年二月十八
日止，通話三十次；朱財進住家00－0000000號電話與
上訴人所使用上開行動電話，自九十二年二月七日起至同年二月
十六日止，通話二十九次；盧明志所有0000000000號
行動電話及其持用友人陳重光所有0000000000號行動
電話與上訴人所使用上開行動電話，自九十二年二月三日起至同
年二月十八日止，通話七十次；陳俊良持用友人鄭正雄所有00
00000000號行動電話與上訴人所使用上開行動電話，自
九十二年二月十日起至同年二月十八日止，通話六十六次；林宗
賢所有0000000000號行動電話與上訴人所使用上開行
動電話，自九十二年二月三日起至同年二月八日止，通話二十八
次；葉權葆住家○六─0000000號電話與上訴人所使用上
開行動電話，自九十二年二月一日起至同年二月十八日止，通話
四十四次。上開通聯紀錄之通話次數，並非每次通訊後即交易完
成，此由朱財進證稱：有時候我們是打電話聊天，不是買毒品等
語，可為證明。再參以：上開證人等經警採取尿液檢驗結果，
均呈嗎啡之陽性反應，上訴人為警查獲時並起出毒品海洛因等物
；上開證人等所指證向上訴人購買第一級毒品海洛因之時間、
地點、價格非盡一致，惟其等供述如何與上訴人聯繫購買毒品之
基本事實尚屬明確，楊文鏡、朱財進、盧明志、陳俊良及葉權葆
且於上訴人為警查獲後，猶電話聯繫上訴人，欲至台南縣麻豆鎮
○○路二十二之一號（係同路十之十一號之誤記）樓下與上訴人
為交易毒品海洛因之行為，嗣於現場徘徊時為警查獲，其等與上
訴人復無任何仇恨或金錢債務糾葛，當無設詞誣攀上訴人之理；
上訴人於偵查中供承上址房屋係陳志強朋友所承租，伊曾到過
該處，洗完澡就走了，約三、五日即去一次等語，上開證人等均
在與上訴人有地緣關係之處交易，足認其等指稱向上訴人販賣毒
品，並非杜撰。是以上開證人等所稱向上訴人販賣毒品海洛因，
應可採信，其等嗣後否認向上訴人販賣毒品海洛因，顯係迴護之
詞，均無足取。(3)上開證人等所供向上訴人販賣毒品海洛因之次
數，前後未盡一致，依罪疑惟輕原則，應認上訴人係販賣毒品海
洛因予楊文鏡二次、盧明志十次、朱財進十次、陳俊良十次、林
宗賢三次、葉權葆十次，詳如原判決附表所示各等情。對於認定
上訴人確有販賣毒品海洛因予上開證人等之事實，上開證人等對
於上訴人販賣毒品之指證，有上述其他事證足資補強而得予採信
，及其等警詢筆錄如何係具證據能力或不具證據能力，經分別依
憑卷證說明審認綦詳，並敘明取捨證據之心證理由，其推理論斷
衡諸經驗法則、論理法則、證據法則等皆無違背。又原判決所認
定上訴人販賣毒品予上開證人等之次數及所得價款，均詳載於其
附表之內，合計金額為四萬元，並於理由說明及主文據以諭知沒
收，其事實欄載稱：上訴人連續販賣第一級毒品海洛因予上開證
人等，其交易之時間、地點、交易方式、次數、金額等，均詳如
其附表一編號(一)至(六)所示，合計得款五萬二千元云云，顯係一時
之部分誤載，不影響於全案事實之認定及判決結果，自不得執為
適法之第三審上訴理由。其餘上訴意旨係對原審已調查明確並於
判決內論駁或說明之事項，徒憑己見重為事實之爭辯，或任意指
摘，顯與法律規定得為第三審上訴理由之違法情形不相適合。綜
上說明，應認本件上訴違背法律上之程式，予以駁回。
據上論結，應依刑事訴訟法第三百九十五條前段，判決如主文。
中　　華　　民　　國　九十四　年　　七　　月　二十一　日
                      最高法院刑事第八庭
                          審判長法官  呂　潮　澤
                                法官  吳　昆　仁
                                法官  孫　增　同
                                法官  趙　文　淵
                                法官  林　秀　夫
      本件正本證明與原本無異
                                      書  記  官
中　　華　　民　　國　九十四　年　　七　　月　二十六　日
                                                    Ａ
